【裁判字號】    98,易,727
【裁判日期】    980330
【裁判案由】    傷害
【裁判全文】
臺灣板橋地方法院刑事判決               98年度易字第727號
聲  請  人  臺灣板橋地方法院檢察署檢察官
被      告  乙○○
上列被告因家暴傷害案件，經檢察官聲請簡易判決處刑（98年度
偵字第1074號），本院認不宜以簡易判決處刑，改依通常程序審
理，判決如下：
    主  文
本件公訴不受理。
    理  由
一、聲請簡易判決處刑意旨略以：被告乙○○前因傷害案件，於
    民國93年5 月31日經臺灣板橋地方法院（下稱：板橋地方法
    院）以92年度易字第1791號判決判處有期徒刑4 月確定；又
    因持有毒品案件，於92年10月31日經板橋地方法院以92年度
    簡字第2098號判決判處有期徒刑3 月確定；又因妨害自由案
    件，於95年2 月3 日經臺灣桃園地方法院以93年度訴字第18
    21號判決判處有期徒刑6 月確定，於95年7 月4 日入監執行
    至95年11月6 日有期徒刑執行完畢；又因妨害自由案件，於
    96年7 月30日經臺灣高等法院以96年度上訴字第1946號判決
    判處有期徒刑6 月確定，於96年10月12日入監執行至97年6
    月26日有期徒刑執行完畢。詎仍不知悔改，於97年10月11日
    20時30分許，在臺北縣中和市○○路○ 段482 巷17之5 號停
    車場內，因遺失停車單據之故與告訴人甲○○發生爭執，竟
    基於傷害人之身體之犯意，在上開地點，以徒手及椅子毆打
    告訴人身體、頭部等處，致告訴人受有頭部創傷頭皮撕裂傷
    3 公分、左臉頭皮擦傷挫傷等傷害。因認被告涉犯刑法第27
    7 條第1 項之傷害罪嫌等語。
二、按告訴乃論之罪，告訴人於第一審辯論終結前得撤回其告訴
    ，又告訴經撤回者，應諭知不受理之判決，並得不經言詞辯
    論為之，刑事訴訟法第238 條第1 項、第303 條第3 款、第
    307 條分別定有明文。
三、查本件告訴人甲○○告訴被告乙○○傷害案件，聲請簡易判
    決處刑書認係觸犯刑法第277 條第1 項之傷害罪，依同法第
    287 條前段之規定，須告訴乃論。茲據告訴人與被告於98年
    3 月25日在本院調解成立，告訴人具狀撤回告訴，有訊問筆
    錄、聲請撤回刑事告訴狀、調解筆錄各1 份在卷可稽，揆諸
    首開說明，本院爰不經言詞辯論，逕為諭知不受理之判決。
據上論斷，應依刑事訴訟法第452 條、第303 條第3 款、第307
條，判決如主文。
中    華    民    國    98    年    3     月    30    日
                  刑事第二十一庭  審判長法  官  侯志融
                                        法  官  陳正偉
                                        法  官  廖欣儀
上列正本證明與原本無異。
如不服本判決，應於判決送達後10日內敘明上訴理由，向本院提
出上訴狀 (應附繕本) ，上訴於臺灣高等法院。其未敘述上訴理
由者，應於上訴期間屆滿後20日內向本院補提理由書「切勿逕送
上級法院」。
                                        書記官  楊雅芳
中    華    民    國    98    年    3     月    30    日


司法院資訊處製作；財團法人民間司法改革基金會備份。
